# 新金融工具准则

提问人：一云 时间：2020-02-03 15:57:24
请问：新金融工具准则首次执行日受到影响的期初留存收益项目，是否应当包括盈余公积？——–即，是全部计入未分配利润、还是需要补提期初的盈余公积，剩余的再计入未分配利润？

回答人：chenyiwei
补提期初的盈余公积，剩余的再计入未分配利润.

提问人：jiuzhou010 时间：2020-04-23 11:46:00
陈老师：新金融工具准则，是不允许应收应付利息下列计提的利息了么？定期存款计提的利息要列示在银行存款？

回答人：chenyiwei
定期存款的应计利息如满足计提条件的（参考：《瑞华研究 2010 ～ 2019 汇编》之“问题5-2-4（关于定期存款能否作为现金以及在期末能否计提利息收入）”），其列报问题可能有两种意见，一是如你所说的一并列入“货币资金——应计利息”，但问题是和一般情况下对货币资金的理解不一致，不属于可动用的资金，且在函证时会遇到麻烦；二是放在“其他流动资产——应计利息”中。个人倾向于第二种。

提问人：wjcpa9568 时间：2020-06-18 16:33:02
请教大咖，新22#准则例题 20 ，处置其他债权投资时，为何其他债权投资/公允价值变动还有 10 万未结账？
谢谢指点。

回答人：chenyiwei
可能是该例子行文中有误，在全部处置完成后，“其他债权投资/公允价值变动”的余额应为零。

提问人：大呆呆 时间：2020-07-20 19:43:00
请教陈老师，业务模式的划分是以整体作为划分，而非单体。例如：公司购买了同类型的不同种债券，均能通过SPPI测试。其中：ABCD四类由于利率较高，公司准备持有持有收取合同现金流量；而对EFGH债券为了满足流动性。公司将ABCD作为摊余成本，EFGH 作为FVOCI，我认为应该以整体作为划分标准，而不应以单体划分业务模式。我的理解对吗？谢谢

回答人：chenyiwei
不应对“整体”作扩大化理解，认为一个科目核算范围内或者一大类金融资产就是一个“整体”，可以将其分解为若干组合处理。所以你说的“公司将ABCD作为摊余成本，EFGH 作为FVOCI”是有可能成立的。

提问人：jiuzhou010 时间：2020-12-21 17:26:00
陈老师，企业投资的一家公司持股比例达不到重大影响，原来在可供出售金融资产核算，由于这家单位控股的上市公司有退市风险，全额计提了坏账，请问下按照新的金融工具准则应该怎么分类并进行账务处理呢？

回答人：chenyiwei
一般默认作为以公允价值计量且其变动计入损益的金融资产。在符合新金融工具准则第十九条“非交易性”条件的前提下，可以选择不可撤销地指定为以公允价值计量且其变动计入其他综合收益的金融资产（其他权益工具投资）。
在无活跃市场的情况下，其公允价值可能难以确定，此时可以考虑能否引用下金融工具准则第第四十四、四十五条的规定，将成本作为公允价值的最佳估计。